# 关于职工薪酬准则修订后辞退福利披露的问题

提问人：小盆友 时间：2015-01-15 15:37:42
2014 年修订后的《企业会计准则第 9 号——职工薪酬》第四章有如下描述：
第二十一条 企业应当按照辞退计划条款的规定，合理预计并确认辞退福利产生的应付职工薪酬。辞退福利预期在其确认的年度报告期结束后十二个月内完全支付的，应当适用短期薪酬的相关规定；辞退福利预期在年度报告期结束后十二个月内不能完全支付的，应当适用本准则关于其他长期职工福利的有关规定。
现在企业打算将年度报告期结束后十二月内完成支付的部分，将原值减去未确认融资费用后，列报为“其他流动负债”； 辞退福利预期在年度报告期结束后十二个月内不能完全支付的，应当适用本准则关于其他长期职工福利的有关规定。企业将其列报为“辞退福利” 不知道这样的做法对不对？大家谈谈自己的想法，不甚感激

回答人：chenyiwei
就报表列报而言，未来 12 个月内支付部分的账面价值列报为“应付职工薪酬——职工福利”；超过未来 12 个月支付的部分的账面价值列报在“长期应付职工薪酬”项目中（国资年报和上市公司年报中的资产负债表均有此项目）。

提问人：小盆友 时间：2015-01-16 15:13:13
陈老师，您好： 首先感谢您的解答。超过 12 个月支付的部分账面价值列报在“长期应付职工薪酬”项目中我没有意见，对此表示非常赞同； 但是未来 12 个月内支付的部分账面价值列报为“应付职工薪酬-职工福利”我对此有疑义。修订后的会计准则将职工薪酬分为短期薪酬、离职后福利、辞退福利、其他长期职工福利。如果将未来 12 个月内支付的部分放在“应付职工薪酬-职工福利”就表示这部分薪酬为短期薪酬。不符合准则第一张第二款中短期薪酬的定义。（短期薪酬不包括解除与职工的劳动关系给予的补偿）。 我和同事在谈论时候，有的同事觉得放在“应付职工薪酬-辞退福利”中披露，原因是应付职工薪酬本来就是一个流动负债科目，放在这个科目披露不仅可以反映这部分未来的支付是辞退福利，也可以反映这部分支出在未来 12 个月内需要支付。有的同事则倾向于在附注中披露为“一年内到期的其他福利”。 再次征求陈版的意见~

回答人：chenyiwei
抱歉，前面回复是写错了，应该是“应付职工薪酬——辞退福利”。

提问人：蓝色太阳 时间：2015-03-03 15:03:55
请教陈版，关于辞退福利，是否应计入工资总额计提三费呢？

回答人：chenyiwei
不属于工资总额，不计入三费的计提基数。

提问人：destiny_yo 时间：2016-01-29 15:09:09
您好，我想问下，辞退福利，如果后期因工资变动，导致原值变动，不用贷记：应付职工薪酬-辞退福利？？

回答人：chenyiwei
后续如果支付标准发生变化，导致未来应付金额的折现值发生变化的，则应调整负债账面价值并确认损益。

提问人：guizilaile00 时间：2016-08-31 10:05:31
陈老师您好， 请问一下，我的同事们的意思就是说要进预计负债这个科目，但是我查看准则就是说， 借：管理费用 借：未确认融资费用 贷：应付职工薪酬－－辞退福利 这个过程中从头到尾不涉及到预计负债的科目吧。

回答人：chenyiwei
不使用“预计负债”科目，因为该事项由职工薪酬准则而不是或有事项准则规范。对预计支付期限超出 1 年的部分，可以使用“长期应付职工薪酬”科目。